【裁判字號】    89,訴,552
【裁判日期】    891117
【裁判案由】    違反毒品危害防制條例
【裁判全文】
臺灣新竹地方法院刑事判決                          八十九年度訴字第五五二號
    公  訴  人  臺灣新竹地方法院檢察署檢察官
    被      告  甲○○
右列被告因違反毒品危害防制條例案件，經檢察官聲請簡易判決處刑（八十九年度毒
偵緝字第一八八號），本院改依通常訴訟程序審理，及移送併案審理（八十九年度毒
偵第二二九九四號），本院判決如左︰
    主  文
甲○○連續施用第一級毒品，累犯，處有期徒刑捌月，扣案之海洛因淨重零點零伍公
克沒收銷燬，另扣案之針筒捌支、針筒支、吸管壹支均沒收；又連續施用第二級毒
品，累犯，處有期徒刑柒月，扣案之安非他命淨重零點壹伍公克、安非他命毛重零點
肆公克均沒收銷燬，另扣案之分裝袋捌個沒收。應執行有期徒刑壹年壹月，扣案之海
洛因淨重零點零伍公克、安非他命淨重零點壹伍公克、安非他命毛重零點肆公克均沒
收銷燬，另扣案之針筒捌支、針筒支、吸管壹支、分裝袋捌個均沒收
事  實
一、甲○○前於民國八十六間因違反麻醉藥品管理條例案件，經臺灣臺中地方法院臺
    中簡易庭於八十六年九月十五日，以八十六年度簡字第四九七號判處有期徒刑六
    月並諭知易科罰金折算標準確定，於八十六年十月十四日易科罰金執行完畢。
二、甲○○猶不知悔改，因施用毒品案件，經本院以八十八年度毒聲字第八一二號裁
    定送觀察、勒戒後，認無繼續施用毒品之傾向，業經臺灣新竹地方法院檢察署檢
    察官於八十八年五月十三日以八十八年度偵字第三五六四號不起訴處分確定。其
    於不起訴處分後五年內，竟又基於施用第一級毒品海洛因之概括犯意，自八十八
    年五月底某日起至八十九年八月一日回溯前二十六小時內某時止，連續在其位於
    新竹縣竹北市十興里犁頭山下四一號住處等處，以將海洛因置入針筒注射體內之
    方式，連續施用第一級毒品海洛因多次，平均一星期施用一次。
三、甲○○另基於施用第二級毒品安非他命之概括犯意，自八十八年五月底某日起至
    八十九年七月三十日止，連續在其位於新竹縣竹北市十興里犁頭山下四一號住處
    等處，以將安非他命置於吸食器內，下方以火燒烤成煙吸食之方式，連續施用第
    二級毒品安非他命多次，平均二、三天施用一次。為警分別於八十八年六月二
    十五日，在其住處查獲，並扣得其所有、供注射海洛因所用之針筒八支、供取用
    海洛因所用之吸管一支；於八十八年十月四日十一時許，在新竹縣竹東鎮○○
    路○段麥當勞速食店前查獲，並扣得第一級毒品海洛因淨重零點零五公克，第二
    級毒品安非他命零點一五公克，其所有、供分裝安非他命所用之分裝袋八個，其
    所有、注射海洛因所用之針筒三支；於八十九年七月三十日晚間十時十分許，
    在桃園縣平鎮市○○路旁查獲，並扣得安非他命毛重零點四公克。再經依本院八
    十九年度毒聲字第七九號裁定送臺灣新竹看守所附設勒戒處所觀察、勒戒後，有
    繼續施用毒品傾向，現在臺灣桃園女子戒治所強制戒治中。
四、案經新竹縣警察局竹東分局、橫山分局報請臺灣新竹地方法院檢察署檢察官偵查
    起訴；暨桃園縣警察局中壢分局報請臺灣桃園地方法院檢察署檢察官呈請臺灣高
    等法院檢察署檢察長令轉臺灣新竹地方法院檢察署檢察官移送併案審理。
    理  由
一、訊據被告甲○○就其自八十八年五月底某日起至八十九年一月初連續施用第一級
    毒品海洛因部分，於本院審理中自承不諱，並辯稱：伊在八十九年一月初以後，
    就不再施用海洛因云云。另訊據被告甲○○對於右揭時地連續施用安非他命之事
    實，於本院審理中坦承不諱。經查：
  （一）連續施用第一級毒品海洛因部分：
        (1)被告為警於八十八年六月二十五日、八十八年十月四日十一時許查獲
          採尿、及新竹看守所附設勒戒所於八十九年八月一日採尿送驗結果，均呈
          第一級毒品海洛因經人體代謝後之嗎啡陽性反應，有新竹縣衛生局於八十
          八年七月二日出具之竹縣衛六字第八八一三一一號尿液檢驗單、法務部調
          查局出具之00000000號檢驗通知書、及臺灣新竹看守所函附之臺
          灣新竹看守所附設勒戒處所報告書附卷可稽，並有經法務部調查局以00
          000000號鑑定通知書鑑驗確為第一級毒品海洛因淨重零點零五公克
          、被告所有供注射海洛因所用之針筒八支、針筒三支，其所有供取用海洛
          因之吸管一支扣案可證。
        (2)按海洛因經注射入人體後，約百分之八十於二十四小時自尿中排出，一般
          而言，尿液中能否驗出嗎啡陽性反應與其投與量、投與途徑、個人體質及
          檢驗方法之靈敏度有關，國外曾有文獻報導注射六毫克之海洛因鹽酸鹽，
          其代謝嗎啡之平均可檢出時限約為二十六小時，有行政院衛生署藥物食品
          檢驗局八十一年九月八日（八一）藥檢壹字第八一一四八八五號函一紙附
          卷足憑。查被告係於八十九年八月一日經新竹看守所附設勒戒所採尿送驗
          結果，既呈第一級毒品海洛因經人體代謝後之嗎啡陽性反應，有如前述，
          是其於八十九年八月一日回溯前二十六小時內某時，施用第一級毒品海洛
          因之犯行，應堪認定，其上開空言所辯，無足採信。
  （二）被告連續施用第二級毒品安非他命部分：
        被告三次為警查獲採尿及新竹看守所附設勒戒所於八十九年八月一日採尿送
        驗結果，均呈第二級毒品安非他命之陽性反應，有新竹縣衛生局於八十八年
        七月二日、八十八年十一月二十四日出具之竹縣衛六字第八八一三一一、八
        八二一四二號尿液檢驗單、法務部調查局出具之00000000號檢驗通
        知書、桃園縣衛生局於八十九年九月六日出具之不法藥物尿液檢定書、及臺
        灣新竹看守所函附之臺灣新竹看守所附設勒戒處所報告書附卷可稽，並有經
        法務部調查局以00000000號檢驗通知書鑑驗確為第二級毒品安非他
        命淨重零點一五公克、及安非他命毛重零點四公克、其所有供分裝安非他命
        所用之分裝袋八個扣案可證，被告上開自白施用安非他命犯行應與事實相符
        ，堪足採信。
  （三）此外，復有臺灣新竹地方法院檢察署檢察官八十八年度偵字第三五六四號不
        起訴處分書、臺灣新竹看守所附設勒戒處所於八十九年八月十六日出具之竹
        所總字第一八三○號函所附證明書一份附卷可參。綜上所述，本案事證已臻
        明確，被告施用海洛因、安非他命等犯行。均堪認定，自應依法論罪科刑。
二、核被告所為，係犯毒品危害防制條例第十條第一項之施用第一級毒品罪及同條第
    二項之施用第二級毒品罪。被告持有第一、二級毒品之低度行為為施用第一、二
    級毒品之高度行為所吸收，均不另論罪。其先後多次施用第一、二級毒品犯行，
    均時間密接，所犯各為構成要件相同之罪名，皆係基於概括犯意反覆為之，應依
    連續犯規定，各論以一罪，並加重其刑。其所犯施用第一級毒品及施用第二級毒
    品二罪間，犯意各別，行為互殊，應分論併罰之。又被告前於八十六間因違反麻
    醉藥品管理條例案件，經臺灣臺中地方法院臺中簡易庭於八十六年九月十五日，
    以八十六年度簡字第四九七號判處有期徒刑六月並諭知易科罰金折算標準確定，
    並於八十六年十月十四日易科罰金執行完畢，有臺灣高等法院被告全國前案紀錄
    表、臺灣新竹地方法院檢察署刑案資料查註紀錄表在卷可按，其前受有期徒刑執
    行完畢，於五年以內再犯本件最重本刑為有期徒刑以上之二罪，均為累犯，應各
    依刑法第四十七條之規定，遞加重其刑。爰審酌海洛因及安非他命害人害己，危
    害國民健康至深且鉅，被告前有施用安非他命前科，現進而施用第一、二級毒品
    海洛因、安非他命犯行，其經觀察、勒戒後，仍不思改進、戒斷，暨其犯罪動機
    、目的、施用次數及犯後態度等一切情狀，量處如主文所示之刑，並定其應執行
    之刑。
三、扣案之海洛因零點零五公克、安非他命零點一五公克、安非他命零點四公克，係
    分屬毒品危害防制條例第二條第二項第一、二款所稱第一、二級毒品，均為違禁
    物，不問屬於犯人與否，均應依毒品危害防制條例第十八條第一項前段之規定沒
    收銷燬之。另扣案之針筒八支、針筒三支為被告所有供注射海洛因所用之物；吸
    管一支為被告所有供取用海洛因所用之物；分裝袋八個為被告所有供分裝安非他
    命所用之物，均應依刑法第三十八條第一項第二款規定，併予宣告沒收。
四、公訴人雖僅就被告自八十八年六月二十五日十三時許回溯前一日及前四日內之某
    時起，至八十八年十月四日十一時許回溯前一日及前四日內之某時止，連續施用
    第一、二級毒品犯行提起公訴，惟因本院上開論科之犯行與之有連續犯之裁判上
    一罪關係，自為起訴效力所及，本院應併予審酌。
據上論斷，應依刑事訴訟法第四百五十二條、第二百九十九條第一項前段，毒品危害
防制條例第十條第一項、第二項、第二十條第三項前段、第十八條第一項前段，刑法
第十一條前段、第五十六條、第四十七條、第五十一條第五款、刑法第三十八條第一
項第二款，判決如主文。
本案經檢察官吳金棟到庭執行職務。
中      華      民      國    八十九    年     十一     月     十七     日
                                    臺灣新竹地方法院刑事第一庭
                                        法  官    黃  美  文
右正本證明與原本無異。
如不服本判決，應於判決送達後十日內向本院提出上訴狀( 應附繕本 )，上訴於
臺灣高等法院。
                                        書記官    饒  興  蘭
中      華      民      國    八十九    年     十一     月     十七     日
附錄：
毒品危害防制條例第十條第一項
施用第一級毒品者，處六月以上五年以下有期徒刑。
毒品危害防制條例第十條第二項
施用第二級毒品者，處三年以下有期徒刑。


司法院資訊處製作；財團法人民間司法改革基金會備份。
